臺灣臺南地方法院刑事判決　　　　　　　100年度易字第725號
公　訴　人　臺灣臺南地方法院檢察署檢察官
被　　　告　盧明彬
上列被告因竊盜案件，經檢察官提起公訴（100年度偵字第8366
號），本院判決如下：
    主  文
盧明彬犯如附表所示之罪，各處如附表所示之刑。應執行有期徒
刑壹年陸月，扣案之老虎鉗壹支沒收
    事  實
一、盧明彬先前於民國94年間因詐欺案件，經本院判處有期徒刑
    4月確定，並於 95年7月6日執行完畢。詎不知悔改，基於意
    圖為自己不法所有之犯意，先後於附表所示時間、地點，以
    附表所示之竊盜手法，竊取附表所示之物品得手，並將上開
    竊得之電纜線均帶至其位於臺南市○○區○○路262巷13 號
    住處，欲均剝去電纜線外皮後，變賣電纜線內之銅線得款供
    己花用。嗣經警於100年6月17日18時50分許在上揭住處查獲
    ，除起出盧明彬所竊而已剝去外皮之電纜線共計1500公克、
    未剝皮之電纜線共計2700公克（其中PVC3.2㎜已剝皮之電纜
    線350公克為附表編號1所示之卓明義所有、PVC5.5㎜已剝皮
    之電纜線750公克及未剝皮之電纜線2700公克為附表編號2所
    示之黃進德所有、 PVC8㎜已剝皮之電纜線150公克及PE22㎜
    已剝皮之電纜線250公克為附表編號3所示之臺灣電力公司所
    有），並扣得其所有供實行附表所示竊盜行為使用之老虎鉗
    1 支。
二、案經臺南市政府警察局歸仁分局報請臺灣臺南地方法院檢察
    署檢察官偵查起訴。
  理  由
一、本件係經被告盧明彬於準備程序為有罪之表示，而經本院裁
    定以簡式審判程序加以審理，依刑事訴訟法第273條之2、第
    159條第2項規定，不適用傳聞法則有關限制證據能力之相關
    規定，合先敘明。
二、訊據被告對於上揭事實均坦承不諱，核與證人卓明義、黃進
    德、黃耿龍於司法警察調查中陳述之情節相符，並有臺南市
    政府警察局歸仁分局搜索扣押筆錄及扣押物品目錄表各1 份
    （見警卷第 24至26、28頁）、贓物認領保管單3紙（見警卷
    第29至31頁）、竊盜案現場照片12張（見警卷第32至37頁）
    可稽，復有供竊盜使用之老虎鉗 1支扣案為證，事證明確，
    被告犯行洵堪認定。
三、按足以剪斷電纜線之老虎鉗，係屬鐵製且銳利之器具，客觀
    上足以威脅人之生命身體之安全，可供兇器使用，則核被告
    所為，係犯如附表所示之罪。附表編號3 所示遭竊之電纜線
    之價值共計約新臺幣（下同） 120元之情，為證人黃耿龍於
    司法警察調查中陳述至明，起訴書記載該遭竊之電纜線之價
    值共計約190元等語，容有錯誤，應予更正。被告先前於 94
    年間因詐欺案件，經本院判處有期徒刑4月確定，並於95年7
    月6日執行完畢，有臺灣高等法院被告全國前案紀錄表1份可
    憑，其於有期徒刑執行完畢後， 5年內再故意犯本件有期徒
    刑以上之罪，為累犯，依刑法第47條第1 項規定加重其刑。
四、爰審酌被告基於一己之貪念，不思循正途賺取財物，任意竊
    取他人物品欲變賣得款供己花用，侵害他人之財產權及妨礙
    社會安全，然念及其於犯後尚知坦承犯行，並將犯罪過程供
    述清楚，容見有坦白認錯之意，犯後態度堪認良好，並考量
    附表所示遭竊之物之價值，所造成損害程度尚非鉅大等一切
    情狀，分別量處如附表所示之刑，並定其應執行刑。扣案之
    老處鉗1 支，係被告所有且供實行附表所示竊盜犯行使用之
    物，為被告供承在卷，應依刑法第38條第1項第3款規定宣告
    沒收。至於同扣案之美工刀2支，被告堅稱該2支美工刀係其
    在住處用於剝去附表所示竊得之電纜線之外皮時使用，並未
    曾攜帶或用於實行附表所示竊盜犯行等語，亦無證據足認該
    2 支美工刀與本件犯行之實行相關，故不併予宣告沒收，附
    此敘明。
據上論斷，應依刑事訴訟法第 299條第1項前段、第273條之1第1
項，刑法第321條第1項第3款、第47條第1項、第38條第1項第3款
，判決如主文。
本案經檢察官宋文宏到庭執行職務。
中    華    民    國   100    年    7     月    28    日
                  刑事第三庭  法  官  陳威龍
以上正本證明與原本無異。
如不服本判決應於收受本判決後10日內向本院提出上訴書狀，並
應敘述具體理由。其未敘述上訴理由者，應於上訴期間屆滿後20
日內向本院補提理由書狀（均須按他造當事人之人數附繕本）「
切勿逕送上級法院」。
                              書記官  蘇嬿合
中    華    民    國   100    年    7     月    28    日
附錄本案論罪科刑法條全文：
刑法第321條第1項第3款：
犯竊盜罪而有下列情形之一者，處 6 月以上、5 年以下有期徒
刑，得併科新臺幣 10 萬元以下罰金：
三、攜帶兇器而犯之者。
附表：
┌──┬───┬────┬───────────────┬───────┬──────────┐
│編號│時間  │地點    │竊盜手法及竊得之物            │所犯法條      │所處罪名及刑責      │
├──┼───┼────┼───────────────┼───────┼──────────┤
│ １ │100年6│位於臺南│盧明彬攜帶其所有之老虎鉗1支， │刑法第321條第1│盧明彬攜帶兇器竊盜，│
│    │月15日│市關廟區│騎乘車牌號碼GA2-427號機車（下 │項第3款       │累犯，處有期徒刑柒月│
│    │17時30│仁愛路北│稱GA2-427號機車）至左列地點， │              │。扣案之老虎鉗壹支沒│
│    │分許  │勢段竹筍│持上開老虎鉗將卓明義所有之貨櫃│              │收。                │
│    │      │園內    │屋外面之電纜線切斷取走，而竊取│              │                    │
│    │      │        │重約350公克、價值約100元之電纜│              │                    │
│    │      │        │線得手。                      │              │                    │
├──┼───┼────┼───────────────┼───────┼──────────┤
│ ２ │100年6│位於臺南│盧明彬攜帶其所有之老虎鉗1支， │刑法第321條第1│盧明彬攜帶兇器竊盜，│
│    │月16日│市關廟區│騎乘GA2-427號機車至左列地點， │項第3款       │累犯，處有期徒刑捌月│
│    │12時20│北勢段鳳│持上開老虎鉗將黃進德所有位於工│              │。扣案之老虎鉗壹支（│
│    │分許  │梨園內  │寮旁電線桿（電號00-0000-00）上│              │與上開編號１所示之物│
│    │      │        │之電纜線切斷取走，而竊取共重約│              │相同）沒收。        │
│    │      │        │3450公克、價值共約500元之電纜 │              │                    │
│    │      │        │線得手。                      │              │                    │
├──┼───┼────┼───────────────┼───────┼──────────┤
│ ３ │100年6│位於臺南│盧明彬攜帶其所有之老虎鉗1支， │刑法第321條第1│盧明彬攜帶兇器竊盜，│
│    │月17日│市關廟區│騎乘GA2-427號機車至左列地點， │項第3款       │累犯，處有期徒刑柒月│
│    │12時30│北勢段  │持上開老虎鉗將臺灣電力公司所有│              │。扣案之老虎鉗壹支（│
│    │分    │        │位於電號00-0000-00電線桿上及編│              │與上開編號１所示之物│
│    │      │        │號陸軍高分27高幹電線桿上之電纜│              │相同）沒收。        │
│    │      │        │線切斷取走，而竊取共重約500公 │              │                    │
│    │      │        │克、價值共約120元之電纜線得手 │              │                    │
│    │      │        │。                            │              │                    │
└──┴───┴────┴───────────────┴───────┴──────────┘